臺灣桃園地方法院刑事裁定　
110年度聲再字第64號
再審聲請人
即受判決人  王家強



上列聲請人因竊盜案件，對於本院民國106年9月18日所為104年
度易字第1321號第一審確定判決（臺灣桃園地方檢察署104年度
偵字第1376號、第11818號、第14345號），聲請再審，本院裁定
如下：
    主  文
再審之聲請駁回。
    理  由
一、聲請再審意旨略以：臺灣是個法治國家，沒想到自己患有精
    神疾病導致3條罪認為只有2條，民國106年8至9月期間於本
    院開庭，第一庭審理104年度偵字第1376號案件，第二次開
    庭104年度偵字第14345號案件，還傳證人陳家億替我作證，
    庭訊時搞一場烏龍證人庭，被法官笑，問證人時，沒想到自
    己案件搞不清楚把審理過的案件傳陳家億作證，差點害到陳
    家億。聲請人主張當時還以為只有2罪，因為那時候有服用
    精神科藥物，怕被收押，才會全部認，收到判決才知道其中
    104年度偵字第11818號案件我沒有做，請求再審104年度偵
    字第11818號；得聲請再審第5項參與判決或判決前行調查犯
    罪之法官，或因該案件違法失職已受懲戒處分，足以影響原
    判者，再審之事由為自白不能當作唯一證據，請求重新勘驗
    104年度偵字第11818號現場監視器畫面，且承審法官幫他老
    婆寫狀紙被懲處等語。
二、按有罪之判決確定後，有下列情形之一者，未受判決人之利
    益，得聲請再審：㈤參與原判決或前審判決或判決前所行調
    查之法官，或參與偵查或起訴之檢察官，或參與調查犯罪之
    檢察事務官、司法警察官或司法警察，因該案件犯職務上之
    罪已經證明者，或因該案件違法失職已受懲戒處分，足以影
    響原判決者。㈥因發現新事實或新證據，單獨或與先前之證
    據綜合判斷，足認受有罪判決之人應受無罪、免訴、免刑或
    輕於原判決所認罪名之判決者。第1項第6款之新事實或新證
    據，指判決確定前以存在或成立而未及調查斟酌，及判決確
    定後始存在或成立之事實、證據。不得上訴第三審法院之案
    件，除前條規定外，其經第二審確定之有罪判決，如就足生
    影響於判決之重要證據漏未審酌者，亦得為受判決人之利益
    ，聲請再審，刑事訴訟法第420條第1項第5款、第6款、第3
    項、第421條定有明文。次按對於有罪確定判決之救濟程序
    ，依刑事訴訟法規定，有再審及非常上訴兩種；前者，係為
    原確定判決認定事實錯誤而設立之救濟程序，與後者係為糾
    正原確定判決違背法令，兩者迥然有別。判決違背法令，係
    提起非常上訴之事由，並非再審之事由（最高法院110年度
    台抗字第1651號裁定意旨參照）。又按法院認為聲請再審之
    程序違背規定者，應以裁定駁回之。法院認為無再審理由者
    ，應以裁定駁回之，刑事訴訟法第433條前段、第434條第1
    項定有明文。
三、經查：
（一）聲請人王家強經本院以104年度易字第1321號判決（下稱
      原確定判決）認其分別於104年3月30日、在桃園市桃園區
      龍壽街213巷底，104年6月15日、在桃園市○○區○○路0段00
      0號家樂福地下停車場犯竊盜罪2罪，及於103年12月24日
      在桃園市○○區○○○路000號對面工地犯竊盜未遂罪1罪，均
      判處罪刑確定，並就認定聲請人犯罪及證據取捨之理由，
      詳述所憑之依據及得心證之理由，有聲請人提出之前開判
      決書、臺灣高等法院被告前案紀錄表在卷可憑，合先敘明
      。
（二）聲請意旨認原確定判決就臺灣桃園地方檢察署以104年度
      偵字第11818號提起公訴之竊盜事實，僅以聲請人即被告
      之自白為唯一證據而為判決，然查，原確定判決就該部分
      犯行之認定，除依據被告自白外，並有當時犯嫌所駕車輛
      之詳細資料報表、現場照片、證人張齡心及李繡琴於警詢
      中之證述為補強證據，且審酌聲請意旨當係指摘原確定判
      決具有違背法令，或不遵守法律為審判，或適用法規不當
      之違法，揆諸上開說明，應依非常上訴程序尋求救濟，不
      得聲請再審。
（三）又聲請人主張原確定判決漏未審酌現場監視器，而聲請本
      件再審請求重新勘驗，然原確定判決未經聲請人或檢察官
      提起上訴，而於106年10月11日確定，已然不符合刑事訴
      訟法第421條所定之「經第二審確定之有罪判決」，倘此
      情形仍得依據前揭規定聲請再審，無異縱容受判決人棄原
      有通常救濟程序，隨意以再審程序影響判決之安定性。再
      者，聲請人稱原確定判決之法官具有刑事訴訟法第420條
      第1項第5款之事由，惟其已自陳該法官所寫狀紙並非原確
      定案件等語，且查原確定判決之受命法官所受懲戒事由，
      確與聲請人所涉原確定判決之竊盜犯行無關，有懲戒法院
      判決附卷可查，亦與再審事由未合。
（四）綜上所述，聲請人以前揭理由聲請再審，不符再審程式，
      且均與再審事由不符，本件再審之聲請為無理由，應予駁
      回。
四、依刑事訴訟法第433條前段、第434條第1項，裁定如主文。
中　　華　　民　　國　　111 　年　　3 　　月　　 15 　日
　　　　　  刑事第十二庭    法　官　陳華媚
以上正本證明與原本無異。
如不服本裁定，應於裁定送達後10日內向本院提出抗告狀。
　　　　　　　　　　　　　　書記官　王岫雯
中　　華　　民　　國　　111 　年　　3 　　月　　15　　日